臺灣高等法院刑事判決　　　　　　　 100年度上易字第2557號
上　訴　人
即　被　告　林飛鳳
上列上訴人因違反毒品危害防制條例案件，不服臺灣板橋地方法
院100年度易字第2908號，中華民國100年9月29日第一審判決（
起訴案號：臺灣板橋地方法院檢察署100年度毒偵字第5183號 ）
，提起上訴，本院判決如下：
    主  文
上訴駁回。
    理  由
一、按不服地方法院之第一審判決而上訴者，應向管轄第二審之
    高等法院為之；其上訴書狀應敘述具體理由；第二審法院認
    為上訴書狀未敘述理由或上訴有第362 條前段情形，應以判
    決駁回之，刑事訴訟法第361條第1、2項、第367條前段明文
    規定。又所謂具體理由，必係依據卷內既有訴訟資料或提出
    新事證，指摘或表明第一審判決有何採證認事、用法或量刑
    等足以影響判決本旨之不當或違法，而構成應予撤銷之具體
    事由，始克當之（例如：依憑證據法則具體指出所採證據何
    以不具證據能力，或依憑卷證資料，明確指出所為證據證明
    力之判斷如何違背經驗、論理法則）；倘僅泛言原判決認定
    事實錯誤、違背法令、量刑失之過重或輕縱，而未依上揭意
    旨指出具體事由，或形式上雖已指出具體事由，然該事由縱
    使屬實，亦不足以認為原判決有何不當或違法者（例如：對
    不具有調查必要性之證據，法院未依聲請調查亦未說明理由
    ，或援用證據不當，但除去該證據仍應為同一事實之認定）
    ，皆難謂係具體理由，俾與第二審上訴制度旨在請求第二審
    法院撤銷、變更第一審不當或違法之判決，以實現個案救濟
    之立法目的相契合，並節制濫行上訴（最高法院97年度台上
    字第892號、97年度台上字第1402號、97年度台上字第5960
    號等判決意旨參照）。
二、原判決依憑卷內相關證據資料，認定被告林飛鳳：(一)民國88
    年間，因施用第二級毒品案件，經原審法院以88年度毒聲字
    第3514號裁定送觀察、勒戒後，認無繼續施用毒品之傾向，
    於88年6 月22日執行完畢釋放出所，並由臺灣板橋地方法院
    檢察署檢察官以88年度偵字第14200號為不起訴處分確定 ；
    (二)88年間，因施用第二級毒品案件，經原審法院以88年度毒
    聲字第5548號裁定送戒治處所施以強制戒治後，於89年4 月
    8 日停止其處分出所，所餘戒治期間並付保護管束；此部分
    犯行並由檢察官提起公訴，經原審法院以88年度易字第4376
    號判處有期徒刑7 月確定；(三)上開停止戒治付保護管束期間
    ，再因施用第二級毒品案件，經原審法院以89年度易字第26
    87號判處有期徒刑8 月確定，原停止戒治處分並遭撤銷，於
    89 年10月8日入戒治處所接受剩餘之強制戒治，迄至90年4
    月13日始執行完畢；(四)88年間，因偽造貨幣案件，經原審法
    院以88年度訴字第1327號判處有期徒刑3年4月，嗣因不服提
    起上訴，先後經本院、最高法院駁回上訴確定在案；(五)89年
    間，因竊盜案件，經本院以90年度上易字第580 號判處有期
    徒刑4月確定。上開(二)、(四)部分所示之2罪刑，嗣經本院以90
    年度聲字第1019號裁定應執行有期徒刑3年8月確定；上開(三)
    、(五)部分所示之2罪刑，亦經原審法院以90年度聲字第177 7
    號裁定應執行刑為有期徒刑10月確定，乃入監接續執行，於
    93年11月17日假釋出監並付保護管束，迄至94年8 月18日期
    滿未經撤銷假釋，其未執行之刑視為執行完畢（此部分尚不
    致使本案構成累犯）；(六)95年間，因連續施用第二級毒品案
    件，經原審法院以95年度易字第570號判處有期徒刑1年確定
    ，復經原審法院以96年度聲減字第2070號減為有期徒刑6 月
    確定；(七)95年間，因施用第一級毒品案件，經原審法院以95
    年度訴字第3833號判處有期徒刑1年2月確定，嗣經原審法院
    以96年度聲減字第7282號裁定就此部分犯行減刑為有期徒刑
    7月，再與上開(六)部分所示減刑後之有期徒刑6月定應執行刑
    為有期徒刑11月確定；(八)96年間，因詐欺案件，經原審法院
    以96年度簡字第6173號判處有期徒刑4月，減為有期徒刑2月
    確定；(九)96年間，因施用第二級毒品案件，經原審法院以96
    年度簡字第5182號判處有期徒刑6月，減為有期徒刑3月確定
    。上開(六)至(八)部分所示之各罪刑，嗣經原審法院以97年度聲
    字第755號裁定應執行刑為有期徒刑1年，並與上開(九)部分所
    示之刑期接續執行，於97年6 月26日縮刑期滿執行完畢出監
    （此部分於本案構成累犯）；(十)98年間，因施用第二級毒品
    案件，經原審法院以98年度簡字第8534號判處有期徒刑5 月
    確定；(十一)98年間，因施用第二級毒品案件，經原審法院以99
    年度易字第332號判處有期徒刑6月確定。上開(十)、(十一)部分所
    示之2 罪刑，嗣經原審法院以99年度聲字第4106號裁定應執
    行有期徒刑9月確定，經入監接續執行後，於100年2 月20日
    執行完畢出監（此部分於本案亦構成累犯）。詎其猶未能戒
    除毒癮，於前開矯治程序執行完畢釋放後5 年內，曾為施用
    毒品犯行並經法院判刑確定，復基於施用第二級毒品甲基安
    非他命之犯意，於100年4月13日13時55分許為警採尿時起回
    溯96小時內之某時，在其新北市○○區○○路62巷5號1樓住
    處內，以將甲基安非他命置於玻璃球內，燒烤後吸食其煙氣
    之方式，施用第二級毒品甲基安非他命1次；嗣於100年4 月
    13日下午某時許，為警在新北市○○區○○路3 段之秀山公
    園內盤查，因林飛鳳為毒品驗尿列管人口，經警帶返回所採
    集其尿液送驗後，結果確呈甲基安非他命陽性反應，而查悉
    上情。因認被告所為，係犯同條例第10條第2 項之施用第二
    級毒品罪。其持有第二級毒品之低度行為，為施用之高度行
    為所吸收，不另論罪；並以其於有期徒刑執行完畢後5 年內
    ，故意再犯本案有期徒刑以上之罪，依累犯規定加重其刑，
    復審酌被告業經觀察、勒戒及強制戒治之矯治程序，並曾由
    臺灣板橋地方法院檢察署檢察官以88年度偵字第14200 號為
    不起訴處分確定；且前有多次施用毒品前科，復於98年間，
    因施用第二級毒品案件，經原審法院以99年度易字第332 號
    判處有期徒刑6 月確定（見上開前案紀錄表），仍不知警惕
    ，再犯本件施用第二級毒品犯行，顯見其不思悔改，自制力
    亦顯不佳；惟衡施用毒品行為於本質上係屬自我戕害行為，
    反社會性之程度應屬較低，且被告犯罪後已於法院審理時坦
    承犯行，態度尚佳等一切情狀，量處有期徒刑7 月。
三、被告上訴理由略以：被告於警詢及偵查均自白，且原判決亦
    認施用毒品行為係屬自戕之行為、反社會性之程度較低。被
    告於法院審理時亦坦承犯行，態度尚佳，則判處有期徒刑7
    月實屬過重。為此提起上訴，請求輕判等語。
四、經核原判決係依據被告林飛鳳於原審審理中自白、臺灣檢驗
    科技股份有限公司於100 年5月9日出具之濫用藥物檢驗報告
    （檢體編號：Ｚ000000000000）、 新北市政府警察局中和第
    一分局毒品危害防制條例案犯罪嫌疑人姓名及代碼對照表等
    證據，以被告自白與事實相符，認定前開犯罪事實，並敘明
    本案認定事實所憑證據、理由及其量刑依據，從形式上觀察
    ，原判決並無認定事實錯誤或違背法令之情形。上訴意旨引
    用經原審判決審酌之量刑依據，再為從輕量刑之請求，而未
    依據卷內既有訴訟資料或提出新事實、新證據，具體指摘原
    審判決關於認定事實、適用法律或量刑有何輕重失衡、濫用
    裁量權或不適用法則等足以影響判決本旨之不當或違法。是
    被告上訴與未敘述具體理由無異。因認本案被告上訴不合法
    律上之程式，爰不經言詞辯論，逕以判決駁回。
五、據上論斷，應依刑事訴訟法第367條前段、第372條，判決如
    主文。
中    華    民    國   100    年    11    月    22    日
                  刑事第二十三庭審判長法  官  童有德
                                      法  官  林孟宜
                                      法  官  劉方慈
以上正本證明與原本無異。
不得上訴。
                                      書記官  王泰元
中    華    民    國   100    年    11    月    23    日